臺灣高等法院民事裁定　　　　　　　　　96年度抗字第1766號
抗　告　人　丙○○
上列抗告人因與相對人瑞豐建設股份有限公司、甲○○（原名易
正隆）、乙○○（原名易陳淑貞）間給付票款強制執行事件，對
於中華民國96年8月28日臺灣臺北地方法院94年度執字第49238號
裁定提起抗告，本院裁定如下：
    主  文
抗告駁回。
抗告程序費用由抗告人負擔。
    理  由
一、按強制執行程序，如債權人於執行程序中應為一定必要之行
    為，無正當理由而不為，經執行法院再定期限命為該行為，
    無正當理由逾期仍不為，致不能進行時，執行法院得以裁定
    駁回其強制執行之聲請，強制執行法第28條之1第1款定有明
    文。
二、本件抗告人在原執行法院聲請強制執行台北縣政府工務局84
    店建字第1313號建造執照起造人名冊及相對人瑞豐建設股份
    有限公司（下稱瑞豐公司）應分得A1房屋及持分土地（見原
    執行法院卷第3頁、第9頁至第11頁）。曾經原執行法院囑託
    台灣板橋地方法院（下稱板橋地院）代為執行，惟該法院認
    為「囑託之建造執照起造人名冊，僅係表明起造人得於建造
    之許可證，屬公文書之一，須符合規定始得向主管機關請領
    ，性質上不得讓與，並非財產權之標的，更非本件債務人所
    有之財產，自不得為強制執行之標的」，有板橋地院民事執
    行處民國（下同）94年12月21日板院輔94執助地字第3303號
    函可稽（見原執行法院卷第51頁）；又原執行法院曾於94年
    12月12日以北院錦94執壬字第49238號通知抗告人應於5日內
    補正聲請執行之相對人瑞豐公司應分得之A1房屋及持分土地
    權利，係債權或物權或如何之其他請求權及該權利之所在、
    第三人之姓名或名稱及其地址，該項通知已於94年12月19日
    寄存送達於抗告人，經10日發生效力，有上開通知及送達證
    書足稽（見原執法院卷第40、41頁），惟抗告人無正當理由
    而不為上開補正行為，原執行法院再於95年3月6日以北院錦
    94執壬字第49238號通知抗告人應於5日內補正上開事項，如
    聲請執行之財產為不動產並應提出該不動產最新謄本，該項
    通知亦已於95年 3月13日寄存送達於抗告人，經10日發生效
    力，有上開通知及送達證書足稽（見原執行法院卷第69、70
    頁），惟抗告人仍無正當理由而逾期不為上開補正行為，致
    原執行法院不能進行強制執行程序。從而原執行法院裁定駁
    回抗告人所為強制執行之聲請，並無不合。抗告意旨僅泛言
    指摘原裁定不當，聲明廢棄，為無理由，應予駁回。
三、據上論結，本件抗告為無理由，依強制執行法第30條之 1、
    民事訴訟法第 495條之1第1項、第449條第1項、第95條、第
    78條，裁定如主文。
中　　華　　民　　國　　96　　年　　10　　月　　31　　日
                    民事第六庭
                        審判長法　官  林鄉誠
                              法  官  楊豐卿
　　　　　　　　　　　        法　官　許紋華
正本係照原本作成。
本裁定除以適用法規顯有錯誤為理由，並經本院許可外，不得再
抗告。如提起再抗告，應於收受後10日內委任律師為訴訟代理人
向本院提出再抗告狀。並繳納再抗告費新台幣１千元。
中　　華　　民　　國　　96　　年　　11　　月　　2 　　日
　　　　　　　                書記官  詹麗珠
